【裁判字號】    89,上更(一),292
【裁判日期】    900515
【裁判案由】    偽造有價證券
【裁判全文】
臺灣高等法院臺南分院刑事判決        八十九年度上更（一）字第二九二號    Ｇ
      上  訴  人
      即  被  告  甲  ○  ○
      選任辯護人  嚴  庚  辰
右上訴人因偽造有價證券案件，不服臺灣臺南地方法院八十五年度訴字第八四一號中
華民國八十六年八月二十六日第一審判決（起訴案號：臺灣臺南地方法院檢察署八十
五年度偵字第三九六七號），提起上訴，判決後經最高法院發回更審，本院判決如左
：
      主      文
原判決撤銷。
甲○○共同連續意圖供行使之用，而偽造有價證券，處有期徒刑參年貳月。
附表一所示偽造之支票，及偽造之「欣欣裝璜設計公司」印章壹枚，均沒收。
      事      實
甲○○在臺南市○○路○段二十二號勝利電台，主持「阿彬俱樂部」，並在臺南縣新
化鎮羊子一五一之七號，開設王家樓梯扶手商行，製售摟梯扶手給建商，於民國（下
同）八十三年十一月一日，知悉丁○○（業經另案判處罪刑確定）一時失業，即邀丁○○至其王家樓梯扶手商行工作，惟當時其實際已因經營業務不當，明知資金嚴重不
足資力已極惡化，竟基於意圖為自己不法之所有，及供行使之用之概括犯意，對丁○○稱：其有錢，但缺支票調現，且其係電台節目主持人，不會騙人，又有經營事業，
資力不會有問題等語，要丁○○開立支票戶頭借其使用，充供客票持向他人調現。丁○○因礙於受其僱用之人情，且又受惑於其風光之表象，乃允其所請，並與其共同基
於意圖供行使之用之概括犯意聯絡，於八十三年十二月二十二日，以不知情之丁○○
之妻丙○○（已另案不起訴處分）名義，向華南商業銀行南都分行，申請開設帳號一
六四七－三號之支票帳戶，請領支票簿使用，其並偽刻實際上並不存在之「欣欣裝璜
設計公司」（下稱欣欣公司）之印章一枚，持交丁○○發票時使用，丁○○即於八十
四年一、二月間，連續在王家樓梯扶手商行，於附表一所示之支票上，蓋欣欣公司及
負責人丙○○之印章，並填寫金額及到期日，偽造欣欣公司名義之支票，持交其行使
，其中附表一編號一至六之支票，由其持向銀行兌現，以製造該帳戶之信用，其餘則
由其對外佯稱客票使用，持向乙○○、盧賴阿錦、王茂榮等友人調借現款（使用情形
詳如附表一備註欄所載）。又其因與乙○○金錢往來多年，一向信用不錯，然於八十
四年一、二月間，經濟能力已極惡劣，明知無清償能力，竟仍基於原意圖為自己不法
所有之概括犯意，至臺南市○○路○段一一六號乙○○住處，連續多次持附表二所示
之支票，向乙○○詐稱：要自印尼進口樓梯扶手，一時短缺資金，且附表二所示發票
人丙○○之支票二張係其所取得之客票云云，乙○○因受惑於其風光之表象，誤信其
資力無問題，而借予其金錢，先後共計達一千四百二十萬二千八百零三元（附表二所
示支票票面總額共一千四百八十六萬一千八百七十元，應扣除預扣二個月每月二分利
息總額共六十五萬九千零六十七元），嗣支票屆期均不獲兌現，其亦避不見面，乙○○始知受騙。案經乙○○、丙○○訴請臺灣臺南地方法院檢察署檢察官偵查起訴。
      理      由
一、訊據上訴人即被告甲○○，固不諱言有於右揭時地，請丁○○至其開設之樓梯扶
    手商行工作，及有使用附表一部分支票，並有持附表二之支票向告訴人乙○○調
    現未償之事實；惟矢口否認有何偽造有價證券及詐欺取財之犯行，並辯稱：附表
    一之支票戶頭，係丁○○夫婦託其利用關係自己開戶使用，其並未叫丁○○開戶
    頭借其使用，其僅於該支票帳號開戶時任介紹人而已，支票簿領出亦均由丁○○
    夫婦保管簽發使用，其迄向丁○○借票使用時，始悉發票人欄有兩個印章，該「
    欣欣裝璜設計公司」印章非其偽刻持交丁○○使用，其亦不知有該公司，又附表
    一編號一至六號之支票係丁○○自行使用，編號十四、十九、二十一號三張支票
    係丁○○持交託其向他人調現，編號七至十三、十五至十八、二十號共十二張支
    票係其向丁○○借票向他人調現使用；又其與告訴人乙○○自八十一年間起即有
    金錢往來，借款金額累積已達三千萬元以上，均有借有還，至八十四年三月間，
    其因資金週轉不靈且部分帳款未收，致無法償還始退票，並非自始蓄意詐欺云云
    。然查：
（一）上開丙○○名義個人支票帳戶，係被告甲○○請丁○○開立，充供其向他人調
      借金錢使用，實際上並無欣欣公司存在，且欣欣公司之印章亦係被告甲○○偽
      刻持交偽造支票使用等情，已據證人丙○○在偵查中指證不移，並據共犯丁○○在偵查中供稱：「我跟他（甲○○）認識七、八年的朋友，八十三年十一月
      一日他要我到他的木材建築公司幫忙，從八十四年二月間起，在公司董事長室
      及他家附近向我借票」（見偵字第三七六四號偵查卷第八頁背面）、「根本沒
      有欣欣公司，該公司也沒有向經濟部申請設立」、「華南銀行一六四七三號帳
      戶是我太太以個人名義申請，是甲○○叫我去申請的，欣欣公司的章是他去刻
      好交給我蓋的，他說蓋這樣可以說票是收來的客票，方便去調現... 」等語（
      見偵字第一一五七五號偵查卷第十三頁），繼在原審審理時供稱：「是甲○○
      帶我去開戶，開戶的錢一、二萬元也是他出的，欣欣公司的印鑑章是他刻的，
      他說要開扶手公司讓我經營」等語（見原審另案八十五年度訴字第八四二號卷
      第十一頁），及在本審調查時供稱：「甲○○說他經營生意急需支票使用要我
      提供，我有徵求我太太同意，才由他帶我及我太太一起去開戶，存進去的錢也
      是甲○○繳的，發票人的印鑑是我太太丙○○的名義，欣欣裝璜設計公司的章
      是甲○○刻好後交給我的，他說開票時要蓋我太太及公司的章，人家才會認為
      比較有信用，附表一的支票都是甲○○叫我開的，支票日期、金額我都是照甲○○指示寫上去後才交給他」等語甚詳（見本審卷第一一七至一一九頁），核
      與原審向華南商業銀行南都分行調取丙○○之開戶資料，記載該支票帳戶之開
      戶日期為八十三年十二月二十二日，係在丁○○至被告甲○○商行工作日期（
      八十三年十一月一日）之後相符，且被告甲○○復不否認有使用附表之部分支
      票，持向他人調借金錢使用，是共犯丁○○稱：該戶頭係甲○○為借票請伊申
      請乙節，洵非無據。至共犯丁○○前揭歷次所供，關於支票戶頭究係何人去申
      請？被告甲○○有無指使丁○○或與丁○○共謀去開戶？或係丁○○夫妻自行
      去開戶，而被告甲○○僅係單純向丁○○借票各情？容或有未完全一致之敘述
      ，然考其之所以如此，應係因丁○○以乃妻丙○○之名義為之，且該開戶亦由
      被告甲○○所介紹，再參諸開設系爭支票帳戶係欲供被告甲○○使用之事證，
      縱共犯丁○○之供述部分先後不一，惟綜合其供述之旨意，仍不外如本院所認
      定之事實，是要難以共犯丁○○之供述有部分之瑕疵，即全盤推認不實而不予
      採信。次考前揭丙○○申請開戶之資料，被告甲○○為介紹人，並於該開戶申
      請書上親自簽名，此有該申請書存卷足稽（見原審卷第七十七頁），則被告甲○○對於該支票存款戶，究係以丙○○個人名義或公司名義開戶？豈有不知情
      之理？況共犯丁○○既係因失業始至被告甲○○處工作，且其等二人又相識多
      年，對於共犯丁○○或乃妻丙○○未開設公司乙情，亦應知之甚明，再參諸被
      告甲○○復自承：丁○○借票予其使用，未索取任何代價，純粹基於朋友情誼
      幫忙等語（見原審卷第二三二頁），則以共犯丁○○自身無使用支票之必要，
      及簽發支票予被告甲○○使用，未從中獲任何利益等情以觀，共犯丁○○要無
      橫生枝節於支票上加蓋欣欣公司印章之理，是共犯丁○○供稱欣欣公司之印章
      係被告甲○○所刻交伊使用乙節，亦核屬實情。
（二）證人即華南商業銀行承辦人員吳秋忠，雖在原審證稱：「只要支票上蓋有原留
      印鑑，伊即予兌領，至於多蓋的章，伊依據總行及中華民國銀行商業同業公會
      之行文，認係共同發票問題，不影響票據之效力，仍予兌領」云云，並提出華
      南商業銀行總行八十一年五月十六日八一業營字第二一三九號函為證（見原審
      卷第二三、二三六頁）。然觀諸卷附附表一所示之支票，開戶人丙○○之用印
      ，係落於事先設計蓋印好之欣欣裝璜設計公司負責人欄內，已明確表示係代表
      該欣欣公司之法人開票，該支票之發票人即為該法人，並非丙○○個人，無共
      同發票之問題。而該法人既不存在，丙○○亦非該法人之負責人，自無權以該
      法人之負責人名義簽發支票，乃被告甲○○卻授意有犯意聯絡之丁○○，於支
      票上為如此之發票記載，且事後有數張支票已經提示兌現，足認已具票據之形
      式，被告甲○○偽造有價證券之犯行，已至為明灼，況共犯丁○○亦因以此方
      式發票，業經原審另案八十五年度訴字第八四二號判處罪刑確定在案，復經本
      院調閱該案卷查明無訛，同足資為認定被告甲○○有本件犯罪之參考。
（三）被告甲○○雖迭稱附表一編號一至六號之支票，係共犯丁○○自行開票使用云
      云；然考卷附之各該支票合計面額為四萬五千元，且各該支票背面均載有被告
      甲○○所有臺南市第六信用合作社東區分社之００六九八─五０號帳號，顯係
      被告甲○○所提示兌領，且該六張支票總額四萬五千元亦與該戶頭於開戶之初
      ，先後兩次分別存入一萬元及三萬五千元之總額相符，再參諸共犯丁○○在原
      審供稱：伊開戶時銀行說必須要有存款，故先由甲○○存入四萬五千元，故該
      戶於八十四年一月十六日及十七日兩天所開之支票，都是用來還甲○○太太提
      供之四萬五千元用等語，益證該六張支票，確如共犯丁○○所稱係被告甲○○
      先故以小額支票製造支票信用，而為被告甲○○所使用無訛。至共犯丁○○嗣
      在本審稱該六張六票係伊使用云云，微論已與伊初供不符，且與上開事證相佐
      ，應係時隔日久記憶失真所致，尚無足採。次查附表一其餘編號七至二十一號
      之支票，除其中編號十四、十九、二十一號三張支票，被告甲○○稱係丁○○
      持交託其向他人調現，仍應認為其有行使之行為外，餘各支票既迭經被告甲○○自承為其所使用，是不論係受託行使或自為行使，各該支票亦均為被告甲○○所使用甚明。況被告甲○○持偽造之支票向告訴人乙○○、盧賴阿錦、王茂
      榮等人借錢，亦分經告訴人乙○○、盧賴阿錦、王茂榮等人，在偵查中指訴在
      卷，此外復有丙○○之開戶資料、存款往來明細表、偽造之支票及退票理由單
      等件存卷為憑。
（四）被告甲○○如何以附表二所示之支票，向告訴人乙○○詐借現款，嗣各該支票
      均不獲兌現等情，不惟已迭據告訴人乙○○先後在歷次偵審中指訴不移，並有
      各該支票及退票理由單影本存於偵查卷足稽。又被告甲○○自八十一年間起，
      即曾以其個人或陳永青或王登對名義所簽發之支票，向告訴人乙○○調借現款
      ，所開支票均係經由告訴人之妻林黃文姬之帳戶代收兌付，至八十四年三、四
      月退票前，其間往來已達數年，且借款金額每次多在五、六十萬元，累積借款
      額逾二千五百萬元等情，雖經原審向臺南市第六信用合作社、臺南區中小企業
      銀行、臺南市第五信用合作社調取相關支票影本及對帳單審核無訛，而有臺南
      市第三信用合作社八十六年六月二十四日南六信字第一五六四號函、臺南市第
      五信用合作社八十六年六月二十七日南五信社發字第０三三六號函、臺南區中
      小企業銀行八十六年六月二十六日八六南銀東分字第一七號函暨對帳單等件，
      附於原審卷可佐；然由各該銀行所附對帳單觀之，顯見被告甲○○或其父親王
      登對之帳戶內，僅有大筆之資金存入瞬即支出，並無大筆存款，而存入之款項
      即係向他人調現後存入，以應付到期票款。至被告甲○○持向告訴人乙○○調
      現之支票，雖於借款後之八十四年一月至三月間，仍有持續付款，經告訴人乙○○提示兌領金額逾數百萬元，然被告甲○○還款後不久又借，亦見告訴人乙○○之所以借錢予被告甲○○，顯係基於對被告甲○○經商之信任，乃被告甲○○竟隱瞞其經濟能力惡化，無力清償債務之事實，誤導告訴人乙○○對其債
      信風險之判斷，致告訴人乙○○陷於錯誤而陸續借款予被告甲○○，其非施用
      詐術又為何，蓋被告甲○○於持支票向告訴人乙○○調現當時，苟有據實向告
      訴人乙○○稟告其經濟惡化無力清償借款之窘境，衡情告訴人乙○○縱屬至愚
      ，又豈會為貪得月息二分之薄利，而冒置本金之受償於不顧之風險？況被告甲○○事後亦未能清償借款，益見其於持附表二之支票向告訴人乙○○借款之初
      ，即有預想他日不清償借款之不法所有意圖無疑。尤以被告甲○○持如附表二
      所示發票人丙○○名義（即附表一編號十三、二十號）之二張偽造支票向告訴
      人乙○○借款，雖行使偽造有價證券以使人交付財物之場合，如果所交付者即
      係該證券本身之價值，則其詐欺取財，仍屬行使偽造有價證券行為之內容，不
      另成立詐欺罪名，但如以其偽造之有價證券供為擔保或作為新債清償而借款者
      ，則其借款行為，為行使偽造有價證券以外之另一行為，其間具有方法結果之
      牽連關係，應從一重之行使偽造有價證券罪處斷（最高法院六十二年度第一次
      刑庭會議決議參照），是被告甲○○持附表一編號十三、二十號之偽造支票，
      向告訴人乙○○借款，其應成立詐欺更毋待言。再者被告甲○○既迭供稱其持
      附表二之支票，向告訴人乙○○借款時有預扣利息，實際上並未取得支票票面
      之金額等語，即告訴人乙○○在偵查中亦直陳：「被告甲○○向伊借款有利息
      二分，先扣二個月」等語不虛（見偵查卷第二十頁），是被告甲○○實際向告
      訴人乙○○詐借所得之金額，即應就附表二之支票面額，減去月息二分二個月
      之預扣利息算之，而不得以票面總額計算，亦即將附表二所示支票票面總額共
      一千四百八十六萬一千八百七十元，扣除預扣二個月每月二分利息總額共六十
      五萬九千零六十七元，而得詐借總額共為一千四百二十萬二千八百零三元。
（五）綜上各情，參互觀之，足認被告甲○○所辯前情，核屬畏罪卸責之詞，無足取
      信。本件事證已臻明確，被告甲○○之犯行洵堪認定，應予依法論科。
二、查被告甲○○意圖供行使之用，與丁○○謀議由丁○○偽造附表一之支票後，交
    由其行使，核係犯刑法第二百零一條第一項之偽造有價證券罪。其持偽造附表一
    之支票（其中編號一至十號之支票，因均有兌現應除外），及附表二之支票向他
    人調現退票，係另犯刑法第三百三十九條第一項之詐欺取財罪。其偽造印章、印
    文之行為，係屬偽造有價證券之部分行為；其偽造有價證券後復持以行使，其偽
    造之刑度較行使為重，行使之輕度行為，應為偽造之重度行為所吸收，均不另論
    罪。其就上開偽造有價證券犯行之實施，與另案已判決確定之丁○○間，彼此利
    用他方之行為以遂行犯罪之目的，顯有犯意聯絡及行為分擔，應論以共同正犯。
    又依共犯丁○○供稱：伊係依甲○○請求，逐次開立發票予甲○○，並非一次開
    立等語，顯見被告先後偽造有價證券犯行有多次，與被告先後為附表一、二詐欺
    取財之犯行，均各時間緊接，犯罪構成要件相同，顯均係基於概括犯意反覆為之
    ，應各依連續犯規定以一罪論，並均依法加重其刑。其所犯上開偽造有價證券與
    詐欺取財二罪間，具有方法結果之牽連關係，應從一重之偽造有價證券罪處斷。
    公訴人就被告偽造如附表一編號一至十號及編號二十一號之支票犯行，雖未於起
    訴書予以論列，惟因與已起訴部分具有裁判上一罪之連續犯關係，為起訴效力所
    及，本院自應併予審判。
三、原審認被告甲○○罪證明確，因予論罪科刑，固非無見。惟查：（一）被告甲○○持附表一偽造之支票向他人調現（其中附表一編號一至十號之支票，因均有兌
    現應除外），應另成立刑法第三百三十九條第一項之詐欺取財罪，原審認偽造有
    價證券本身即含有詐欺之性質，不另成立詐欺取財罪，已有未當；（二）被告甲○○持附表二所示之支票向告訴人乙○○調現，亦應構成詐欺取財罪，原審認僅
    屬債務不履行之民事糾葛，並不成立詐欺取財罪，亦有未洽；（三）偽造之印章
    不問屬於犯人與否，應予沒收，刑法第二百十九條規定甚明，乃原判決就被告甲○○所偽造之「欣欣裝璜設計公司」印章一枚，未依法宣告沒收，亦有未合。被
    告甲○○上訴意旨，仍執前詞，否認有何偽造有價證券及詐欺之犯行，指摘原判
    決不當，雖無可取；惟原判決既有上開可議之處，自屬無可維持，應由本院將原
    判決予以撤銷改判。爰審酌被告甲○○之素行、犯罪之動機、目的、手段、方法
    、所生危害、及其犯後態度等一切情狀，仍對其量處有期徒刑三年二月，以資懲
    儆。又如附表一所示之支票，係被告甲○○所偽造之有價證券，均應依刑法第二
    百零五條規定，併予宣告沒收。另被告甲○○偽造之「欣欣裝璜設計公司」印章
    一枚，雖未扣案，仍應依刑法第二百十九條規定，予以宣告沒收。
四、據上論斷，應依刑事訴訟法第三百六十九條第一項前段、第三百六十四條、第二
    百九十九條第一項前段，刑法第二十八條、第五十六條、第二百零一條第一項、
    第三百三十九條第一項、第五十五條、第二百零五條、第二百十九條，罰金罰鍰
    提高標準條例第一條前段，判決如主文。
本案經檢察官林炎昇到庭執行職務。
中    華    民    國      九十      年      五      月        十五      日
                                  臺灣高等法院臺南分院刑事第二庭
                                      審判長法官  林    永    茂
                                            法官  蘇    重    信
                                            法官  陳    清    溪
右正本證明與原本無異。
如不服本判決，應於判決送達後十日內向本院提出上訴狀，其未敘述理由者並應於提
出上訴狀後十日內向本院補提理由書（應附繕本)。
                                      法院書記官  楊    清    旺
中    華    民    國      九十      年      五      月        十七      日
附錄法條：
刑法第二百零一條第一項：意圖供行使之用，而偽造、變造公債票、公司股票或其他
                        有價證券者，處三年以上十年以下有期徒刑，得併科三千
                        元以下罰金。
附表：
┌──┬─────┬──────┬─────┬────────┬────┐
│編號│發  票  人│發票日（票載│  支票號碼│  金    額（元）│備    註│
├──┼─────┼──────┼─────┼────────┼────┤
│ 一 │欣欣裝潢設│八十四年一月│  ＲＢ二０│ 二五０００元   │丁○○交│
│    │計公司負責│十五日      │  二二０一│                │與甲○○│
│    │人丙○○  │            │  ０      │                │持向銀行│
│    │          │            │          │                │提示兌現│
├──┼─────┼──────┼─────┼────────┼────┤
│ 二 │同右      │八十四年一月│  ＲＢ二０│ 一五００元     │同右    │
│    │          │十二日      │  二二００│                │        │
│    │          │            │  九      │                │        │
├──┼─────┼──────┼─────┼────────┼────┤
│ 三 │同右      │八十四年一月│  ＲＢ二０│   二０００元   │同右    │
│    │          │十三日      │  二二００│                │        │
│    │          │            │  八      │                │        │
└──┴─────┴──────┴─────┴────────┴────┘
┌──┬─────┬──────┬─────┬────────┬────┐
│ 四 │同右      │八十四年一月│  ＲＢ二０│ 一七００元     │同右    │
│    │          │十五日      │  二二０一│                │        │
│    │          │            │  一      │                │        │
├──┼─────┼──────┼─────┼────────┼────┤
│ 五 │同右      │八十四年一月│  ＲＢ二０│ 四八００元     │同右    │
│    │          │十四日      │  二二０一│                │        │
│    │          │            │  二      │                │        │
├──┼─────┼──────┼─────┼────────┼────┤
│ 六 │同右      │八十四年一月│  ＲＢ二０│ 一００００元   │同右    │
│    │          │十七日      │  二二０一│                │        │
│    │          │            │  三      │                │        │
├──┼─────┼──────┼─────┼────────┼────┤
│ 七 │同右      │八十四年二月│  ＲＢ二０│ 六二三五００元 │由甲○○│
│    │          │二十八日    │  二二０二│                │持向林信│
│    │          │            │  一      │                │吉借款兌│
│    │          │            │          │                │現      │
└──┴─────┴──────┴─────┴────────┴────┘
┌──┬─────┬──────┬─────┬────────┬────┐
│ 八 │同右      │八十四年三月│  ＲＢ二０│ 六五八０００元 │由甲○○│
│    │          │七日        │  二二０一│                │持向蔡先│
│    │          │            │四      │                │生借款兌│
│    │          │            │          │                │現      │
├──┼─────┼──────┼─────┼────────┼────┤
│ 九 │同右      │八十四年三月│  ＲＢ二０│ 八五五０００元 │由甲○○│
│    │          │十四日      │  二二００│                │持向蔡先│
│    │          │            │  一      │                │生借款兌│
│    │          │            │          │                │現      │
├──┼─────┼──────┼─────┼────────┼────┤
│ 十 │同右      │八十四年三月│  ＲＢ二０│ 七三八０００元 │由甲○○│
│    │          │十五日      │  二二００│                │持向蔡先│
│    │          │            │  三      │                │生借款兌│
│    │          │            │          │                │現      │
├──┼─────┼──────┼─────┼────────┼────┤
│ 十 │同右      │八十四年三月│  ＲＢ二０│ 六五五０００元 │由甲○○│
│ 一 │          │二十八日    │  二二００│                │持向蔡先│
└──┴─────┴──────┴─────┴────────┴────┘
┌──┬─────┬──────┬─────┬────────┬────┐
│    │          │            │  四      │                │生借款退│
│    │          │            │          │                │票      │
├──┼─────┼──────┼─────┼────────┼────┤
│ 十 │同右      │八十四年三月│  ＲＢ二０│ 六八三六００元 │由甲○○│
│ 二 │          │三十日      │  二二００│                │持向柯小│
│    │          │            │  五      │                │姐借款退│
│    │          │            │          │                │票      │
├──┼─────┼──────┼─────┼────────┼────┤
│ 十 │同右      │八十四年四月│  ＲＢ二０│ 六八三九００元 │甲○○持│
│ 三 │          │二日        │  二二００│                │向乙○○│
│    │          ││  六      │                │借款退票│
├──┼─────┼──────┼─────┼────────┼────┤
│ 十 │同右      │八十四年四月│  ＲＢ二０│ 六五四七００元 │丁○○持│
│ 四 │          │七日        │  二二００│                │由甲○○│
│    │          │            │  七      │                │代為向他│
│    │          │            │          │                │人調現退│
│    │          │            │          │                │票      │
└──┴─────┴──────┴─────┴────────┴────┘
┌──┬─────┬──────┬─────┬────────┬────┐
│ 十 │同右      │八十四年四月│  ＲＢ二０│ 六三九二００元 │甲○○持│
│ 五 │          │十二日      │  二二０一│                │向盧賴阿│
│    │          │            │  五      │                │錦借款退│
│    │          │            │          │                │票      │
├──┼─────┼──────┼─────┼────────┼────┤
│ 十 │同右      │八十四年四月│  ＲＢ二０│ 六一二０００元 │甲○○持│
│ 六 │          │十四日      │  二二０一│                │向王先生│
│    │          │            │  六      │                │借款退票│
├──┼─────┼──────┼─────┼────────┼────┤
│ 十 │同右      │八十四年四月│  ＲＢ二０│ 六七七二００元 │甲○○持│
│ 七 │          │十六日      │  二二０一│                │向王先生│
│    │          │            │  八      │                │借款退票│
├──┼─────┼──────┼─────┼────────┼────┤
│ 十 │同右      │八十四年四月│  ＲＢ二０│ 六二八０００元 │甲○○持│
│ 八 │          │十九日      │  二二０一│                │向蔡先生│
│    │          │            │  九      │                │借款退票│
└──┴─────┴──────┴─────┴────────┴────┘
┌──┬─────┬──────┬─────┬────────┬────┐
│ 十 │同右      │八十四年四月│  ＲＢ二０│ 六一九六００元 │丁○○持│
│ 九 │          │二十一日    │  二二０二│                │請甲○○│
│    │          │            │  ０      │                │代為向他│
│    │          │            │          │                │人調現退│
│    │          │            │          │                │票      │
├──┼─────┼──────┼─────┼────────┼────┤
│ 二 │同右      │八十四年四月│  ＲＢ二０│ 六七七二００元 │甲○○持│
│ 十 │          │十六日      │  二二０二│                │向乙○○│
│    │          │            │  五      │                │借款退票│
├──┼─────┼──────┼─────┼────────┼────┤
│ 二 │同右      │八十四年三月│  ＲＢ二０│ 二０００００元 │丁○○持│
│ 十 │          │十二日      │  二二００│                │請甲○○│
│ 一 │          │            │  二      │                │代為向他│
│    │          │            │          │                │人調現退│
│    │          │            │          │                │票      │
└──┴─────┴──────┴─────┴────────┴────┘


司法院資訊處製作；財團法人民間司法改革基金會備份。
